【裁判字號】    97,易,632
【裁判日期】    970417
【裁判案由】    詐欺等
【裁判全文】
臺灣臺北地方法院刑事判決               97年度易字第632號
    公  訴  人  臺灣臺北地方法院檢察署檢察官
    被      告  乙○○
上列被告因詐欺等案件，經檢察官提起公訴（96年度偵字第2176
2號），因被告於本院準備程序中就被訴事實為有罪之陳述，經
本院合議庭裁定進行簡式審判程序，判決如下：
    主  文
乙○○在車站竊盜，貳罪，均累犯，各處有期徒刑捌月；又意圖
為自己不法之所有，以詐術使人將本人之物交付，累犯，處有期
徒刑伍月；又意圖為自己不法之所有，以不正方法由自動付款設
備取得他人之物，累犯，處有期徒刑肆月。應執行有期徒刑壹年
肆月。
    事  實
一、乙○○曾因公共危險、竊盜案件，分別於民國90年7月24日
    、92年1月2日經本院以90年度店交簡字第602號、91年度易
    字第1036號各判處有期徒刑4月、1年，分別於90年8月31日
    、92年2月14日確定，並經本院以92年度聲字第637號裁定應
    執行有期徒刑1年2月確定，嗣於92年9月24日執行完畢翌日
    出監。詎其仍不知悔改，分別基於意圖為自己不法之所有之
    犯意，先於96年4月16日19時10分，在台北市捷運木柵線南
    京東路捷運站月台，趁人潮擁擠時推擠甲○○，而自後徒手
    竊取甲○○所有置於手提式藍色皮包內之粉紅色條紋皮夾1
    只（內有甲○○國民身分證、駕駛執照、全民健康保險卡各
    1張、彰化商業銀行股份有限公司、台新商業銀行股份有限
    公司、華南商業銀行股份有限公司《下稱華南銀行》、富邦
    商業銀行股份有限公司金融卡各1張），旋持上開華南銀行
    金融卡至台北市○○路○段46號之永豐商業銀行股份有限公
    司大安分行信維簡易型分行自動櫃員機前，以甲○○之出生
    年月日為密碼，接續2次盜領新臺幣（下同）1,000元、7,60
    0元得逞。另於96年8月15日18時20分許，在台北市捷運木柵
    線南京東路站月台，以相同手法，竊取丙○○置於背包內之
    棕色皮夾1只（內有丙○○國民身分證1張、駕駛執照2張、
    行車執照、全民健康保險卡各1張、中國信託商業銀行股份
    有限公司《下稱中國信託商銀》金融卡、中國信託商銀、匯
    豐商業銀行股份有限公司、荷蘭商業銀行股份有限公司信用
    卡各1張、現金3,000餘元），旋持該中國信託商銀卡號0000
    000000000000號信用卡，於同日18時53分27秒至台北市○○
    區○○路3段166號統一便利超商，購買價值500元之香菸、
    電話儲值卡等物，使該店店員誤以為乙○○係有權使用該信
    用卡之人，因而陷於錯誤，交付上開貨品予乙○○。嗣經警
    調閱監視器錄影畫面循線查獲，始悉上情。
二、案經台北市政府警察局中正第二分局報請臺灣臺北地方法院
    檢察署檢察官偵查起訴。
    理  由
一、前揭犯罪事實，業據被告乙○○於本院行準備程序、審理時
    坦承不諱，核與證人甲○○、丙○○於警詢、檢察官訊問時
    所為證述互核相符，並有華南商業銀行股份有限公司交易明
    細查詢單1紙、台新商業銀行股份有限公司信用卡冒用明細
    表1紙、96年4月16日監視器翻拍照片4張、中國信託商銀冒
    用明細表1紙、96年8月15日監視器翻拍照片2張、96年8月15
    日統一超商監視器翻拍照片4張等附卷可證，足證被告任意
    性自白核與事實相符，堪以採信。綜上，本件事證明確，被
    告犯行堪以認定，應依法論科。
二、按刑法第321條第1項第6款所稱「車站」，係指供旅客上下
    或聚集之地，即車輛停靠旅客上落停留及必經之地（參照最
    高法院49年度台上字第170號判例、75年度台上字第3675號
    判決）。查被告行竊地點，係台北市捷運站之月台，自屬往
    來搭乘捷運旅客進出必經之地。故核被告所為，係犯刑法第
    321條第1項第6款加重竊盜罪、同法第339條第1項詐欺取財
    罪、同法第339條之2第1項以不正方法由自動付款設備取得
    他人之物罪。被告所犯2次加重竊盜罪、詐欺取財罪、以不
    正方法由自動付款設備取得他人之物罪，犯意各別，行為互
    異，應予分論併罰。又被告曾因公共危險、竊盜案件，分別
    於90年7月24日、92年1月2日經本院以90年度店交簡字第602
    號、91年度易字第1036號各判處有期徒刑4月、1年，分別於
    90年8月31日、92年2月14日確定，並經本院以92年度聲字第
    637號裁定應執行有期徒刑1年2 月確定，嗣於92年9月24日
    執行完畢翌日出監等情，有臺灣高等法院被告前案紀錄表1
    份在卷可證，其於有期徒刑執行完畢後5年內故意再犯本案
    有期徒刑以上之罪，均屬累犯，均應依刑法第47條第1項規
    定加重其刑。爰審酌被告僅因貪圖小利，即竊取盜領他人財
    物，顯乏尊重他人財產權之觀念，應予非難，然其犯後坦承
    犯行，非無悔意，兼衡其品行、智識程度、犯罪動機、目的
    、犯罪所生危害、所得利益等一切情狀，分別量處如主文所
    示之刑，並定其應執行刑。
據上論斷，應依刑事訴訟法第273條之1第1項、第299條第1項前
段，刑法第321條第1項第6款、第339條第1項、第339條之2第1項
、第47條第1項、第51條第5款，刑法施行法第1條之1第1項、第2
項前段，判決如主文。
本案經檢察官王志超到庭執行職務。
中    華    民    國    97    年    4     月    17    日
                    刑事第一庭  法  官  劉素如
上正本證明與原本無異。
如不服本判決，應於判決送達後10日內向本院提出上訴狀 (應抄
附繕本)。
                                書記官  陳育君
中    華    民    國    97    年    4     月    17    日
附錄本案論罪法條：
中華民國刑法第321 條
犯竊盜罪而有左列情形之一者，處六月以上、五年以下有期徒刑
：
一、於夜間侵入住宅或有人居住之建築物、船艦或隱匿其內而犯
    之者。
二、毀越門扇、牆垣或其他安全設備而犯之者。
三、攜帶兇器而犯之者。
四、結夥三人以上而犯之者。
五、乘火災、水災或其他災害之際而犯之者。
六、在車站或埠頭而犯之者。
前項之未遂犯罰之。
中華民國刑法第339 條
意圖為自己或第三人不法之所有，以詐術使人將本人或第三人之
物交付者，處5 年以下有期徒刑、拘役或科或併科1 千元以下罰
金。
以前項方法得財產上不法之利益或使第三人得之者，亦同。
前二項之未遂犯罰之。
中華民國刑法第339 條之2
意圖為自己或第三人不法之所有，以不正方法由自動付款設備取
得他人之物者，處3 年以下有期徒刑、拘役或1 萬元以下罰金。
以前項方法得財產上不法之利益或使第三人得之者，亦同。


司法院資訊處製作；財團法人民間司法改革基金會備份。
